Javier Alejandro Olivares Zavala Desarrollador FullStack | Ingeniero en Informática

+569 9083 8929

javier.olivares.zavala@gmail.com

https://www.linkedin.com/in/javier-olivares-zavala



ACERCA DE MÍ

Con más de 14 años de experiencia en el área de TI, poseo un dominio avanzado de diversos lenguajes de programación, con gran capacidad para adaptarme a distintas metodologías de trabajo, pensamiento analítico, perseverante y eficiente en la resolución de problemas. Facilidad en el aprendizaje de nuevas tecnologías y negocios.

HABILIDADES TÉCNICAS

ackEnd

- C# (.NET Core .NET Framework)
- Node.js (NestJS Express)
- Api RESTful
- Azure Functions
- Azure Service Bus
- Azure S
- Azure | AWS
- JWT Tokens | OAuth | SSO
- Quartz.NET

FrontEnd • HTML

- CSS | Bootstrap | SASS | CSS Grid | Flexbox
- TypeScript | JavaScript | JQuery
- Angular
- ReactJs

Base de Datos

- SQL Server
- PostgreSQL
- MongoDB
- Azure Cosmos DB
- Elasticsearch

Otros

- Principios SOLID
- Clean Code
- Patrones de diseño (Inyección de dependencia | Singleton)
- Arquitecturas (MVC | Microservicios | Micro Frontends | Hexagonal)

HABILIDADES BLANDAS

- Responsable y ordenado
- Compartir conocimiento y experiencia
- Comunicativo y sociable
- Autodidacta, resiliente y proactivo

EDUCACIÓN

Instituto Profesional DuocUC

- Ingeniería en Informática 2012
- Analista Programador Computacional
 2010

Julio 2024 - O

EXPERIENCIA

Julio 2024 - Octubre 2024 / TotalPack

Refactorización y mantención de los módulos de autoatención de usuarios para los sistemas de gestor de filas.

Tecnologías: .Net Core Angular

Base de datos: SQL Server

Desarrollador FullStack

Herramientas: Visual Studio Visual Studio Code SQL Server Azure Git

Metodologías: Modelo de cascada

Desarrollador BackEnd

Abril 2023 - Marzo 2024 / Seidor (Desempeño de labores en Seguros Falabella)

Desarrollador y migración de Apis (.Net y Nest.js) para la integración con las compañías de seguros en el proceso de compra. Documentación de Apis en SwaggerHub y Apicurio.

Tecnologías: .Net C# .Net Core Node.js NestJS

Base de datos: SQL Server PostgreSQL Azure Cosmos DB

Herramientas: Visual Studio Visual Studio Code DBeaver Azure Git Jira Confluence

Metodologías: Ágil (SCRUM)

Desarrollador FullStack

Marzo 2015 - Diciembre 2022 / iConstruye

Creación y mantención de módulos para el Marketplace del portal de la compañía del rubro de la construcción, desarrollos implementados en el BackEnd y FrontEnd, utilizando una gran variedad de lenguajes de programación y tecnologías. Labores realizadas bajo metodología Ágil, participando en distintos equipos de trabajo y actuando como líder técnico de varios proyectos.

Tecnologías:.Net C#.Net Framework.Net CoreMVCApi RESTfulAzure FunctionsAzure FunctionsService BusQuartz.NetNode.jsAngularReactJsJavaScriptTypeScriptJQueryHTMLCSSMicroserviciosMicro FrontendsJWT TokensAmazon CognitoOAuthSSOBase de datos:SQL ServerPostgreSQLMongoDBElasticsearchHerramientas:Visual StudioVisual Studio CodeSQL ServerAzureGitAWS

Metodologías: Ágil (SCRUM) Modelo de cascada

Analista Sistemas TI

Abril 2013 – Noviembre 2014 / Helpnet Ingeniería (Desempeño de labores en Instituto Profesional AIEP)

Analista y Desarrollador de aplicaciones (.Net) para mejorar la experiencia en el proceso de matrícula de nuevos estudiantes. Creación de ETL y Web Services, para generar reportes y estadísticas de la utilización de los módulos por parte de docentes y alumnos.

Tecnologías: .Net C# Visual Basic.Net Visual Basic 6.0 JavaScript HTML CSS Crystal Report Reporting Services (SSRS) ETL (SSIS) WebServices

Base de datos: SQL Server

Herramientas: Visual Studio SQL Server Visual Basic TortoiseSvn

Metodologías: Modelo de cascada

Analista Programador

Enero 2007 - Abril 2013 / Goldenfrost

Desarrollador de aplicaciones y mejoras para los procesos internos del ERP propio de la compañía. Migración a plataforma Web (.Net C#) de la aplicación de escritorio obsoleta (Visual FoxPro). Implementación de etiquetas con código de barra para controlar el tracking de los productos.

Tecnologías: Visual FoxPro .Net JavaScript HTML CSS Crystal Report Zpl (impresoras

zebra)

Base de datos: SQL Server

Herramientas: Visual Studio SQL Server Visual FoxPro Visual SourceSafe

Metodologías: Modelo de cascada